臺灣高等法院高雄分院刑事裁定　　　　　　　　　　　九十三年度交抗字第一五號
　　抗　告　人　甲○○
　　即受處分人
右列受處分人因違反道路交通管理處罰條例案件，不服臺灣高雄地方法院中華民國九
十二年十二月三十日裁定（九十二年度交聲字第五一０號），提起抗告，本院裁定如
左：
    主  文
原裁定撤銷，發回臺灣高雄地方法院。
    理  由
一、抗告意旨略以：抗告人從未收到相關單位所寄的紅單，是在行車執照審驗時，才
    發覺有此違規案件，必須繳清罰款才能審驗行照。監理站人員告知：應向到案處
    所申請裁決書後之日起二十日內，向管轄地方法院提出聲明異議，抗告人於收受
    裁決書後，於法定期間向原審聲明異議，原審竟以抗告人逾期聲明異議，駁回抗
    告人之異議，顯有不當等語。
二、按受處分人不服第八條主管機關所為之處罰者，得於接到裁決之翌日起二十日內
    ，向管轄地方法院聲明異議，道路交通管理處罰條例第八十七條第一項定有明文
    。查，本件受處分人於九十一年一月十八日二十三時二十四分、在高雄市○○路
    與忠孝路口處，因不遵守道路交通標線之指示，經原處分機關於九十二年十一月
    六日裁決，受處分人違反道路交通管理處罰條例第六十條第二項第三款規定，裁
    處罰鍰新台幣一千八百元，有高雄市○○○○道路交通管理事件裁決書在卷可考
    ，查受處分人係於九十二年十一月六日收受該裁決書，有郵政掛號郵件收件回執
    乙紙附卷可稽（一審卷第十頁），受處分人於九十二年十一月十四日具狀向原審
    法院聲明異議，是受處分人之聲明異議未逾上開處罰條例第八十七條第一項所定
    之二十日之期限。
三、原審以：異議人就本件交通違規事件已於九十二年十月八日繳納罰鍰新台幣一千
    八百元結案，有高雄市政府九十二年十一月六日高市府交裁字第裁三二─Ｂ00
    000000號違反道路交通管理事件裁決書可稽，依違反道路交通管理事件統
    一裁罰基準及處理細則第四十八條第一項、第五十八條第二項之規定：違反道路
    交通管理事件，行為人認為舉發之事實與違規情形相符者，得於接獲通知單後，
    親自或委託他人持該通知單，不經裁決向指定之處所，逕依裁罰基準執行並繳納
    罰鍰結案，而依此規定辦理經繳納罰鍰結案後逾二十日不得再提出異議。認異議
    人就本件交通違規事件已於九十二年十月八日繳納罰鍰新台幣一千八百元結案，
    而異議人於九十二年十一月十四日始向原審具狀聲明異議，已逾二十日之異議期
    間，所為之異議違背法律上之程式且屬不得補正，而駁回其異議，固非無見。惟
    違反道路交通管理事件統一裁罰基準及處理細則第五十八條第二項所稱「經繳納
    罰鍰結案後逾二十日不得再提異議」，係指對「舉發違反道路交通管理事件通知
    單」之違規情形，不得再提異議，並非指繳納罰鍰後逾二十日即不得對裁決書聲
    明異議。故繳納罰鍰後，始提出異議，經裁決後，對該裁決不服，自得依道路交
    通管理處罰條例第八十七條第一項規定聲明異議。查本件受處分人雖已繳清一千
    八百元之罰鍰，惟仍可聲請原處分機關裁決，且高雄市政府警察局交通警察大隊
    函復受處分人「請依規定逕向裁決機關洽辦或依道路交通管理處罰條例第八十七
    條規定，逕向到案處所申請裁決書後之翌日起二十日內向管轄地方法院提出聲明
    異議」，有抗告人所提出該交通大隊函在卷可考（本院卷內），受處分人依法申
    請裁決書後，於法定期間內向原審法院聲明異議，於法即無不合。原裁定有誤，
    抗告人之抗告為有理由，自應由本院將原裁定撤銷，發回原審法院另為妥適之裁
    判。
四、應依道路交通案件處理辦法第二十六條、刑事訴訟法第四百十三條前段，裁定如
    主文。
中    華    民    國     九十三     年       二       月     二十六     日
                              臺灣高等法院高雄分院刑事第一庭
                                  審判長法官  王光照
                                        法官  趙文淵
                                        法官  曾玉英
右正本證明與原本無異。
不得再抗告。
                                      書記官  黃麗蓉
中    華    民    國     九十三     年       三       月       二       日
                                                                  Ａ
